臺灣高等法院臺南分院刑事裁定　　　　　　　九十三年度抗字第三０三號　　Ｃ
　　　抗　告　人　臺灣雲林地方法院檢察署檢察官
　　　被　　　告　甲　○　○.
右抗告人因聲請單獨宣告沒收違禁物案件，不服臺灣雲林地方法院中華民國九十三年
十一月三十日裁定（九十三年度聲字第九七五號），提起抗告，本院裁定如左：
      主      文
抗告駁回。
      理      由
一、抗告意旨略以：現存扣案武士刀一把，係屬違禁物乙節，已經本檢察官於民國（
    下同）九十三年十一月十一日勘驗屬實，並有勘驗筆錄一紙在卷可憑，應堪認定
    。然臺灣高等法院臺南分院九十三年度重上更（三）字第一六０號被告甲○○（
    即吳秋松）、乙○○殺人未遂案件，以前開武士刀非屬案發當時之武士刀，而未
    予宣告沒收，嗣於同年月十二日單獨向臺灣雲林地方法院聲請宣告沒收，又經該
    法院法官以臺灣高等法院臺南分院八十六年上易字第一九六七號判決理由中，已
    將該武士刀宣告沒收，而予以裁定駁回，是依該裁定，現存扣案之違禁物武士刀
    一把即無從加以處理，尚祈抗告法院撤銷原裁定，發回原審法院依法重為裁定。
    爰依刑事訴訟法第四百零三條第一項、第四百十九條準用第三百六十一條提起抗
    告云云。
二、原裁定以：經查，現存扣案武士刀一把，刀刃長六十七公分、刀柄長二十九公分
    ，刀柄部分足以雙握，刀刃單面開鋒，有磨利之痕跡，與槍砲彈藥刀械管制條例
    圖例所示之長武士刀相符等情，業據檢察官於九十三年十一月十一日勘驗屬實，
    並有勘驗筆錄一紙在卷可稽（見聲沒卷十七頁）。足見，現存扣案武士刀為違禁
    物之事實，堪可認定。然現存扣案武士刀係臺灣高等法院臺南分院八十六年上易
    字第一九六七號（一審案號：臺灣臺南地方法院八十六年度易字第二六０一號；
    起訴案號：臺灣臺南地方法院檢察署八十六年營偵字第六六五號；保管案號：八
    十六年保字第一一三五號）被告洪進丁違反槍砲彈藥刀械管制條例一案之證物，
    經臺灣高等法院臺南分院審理後，判決「上訴駁回」，並於理由二、部分敘明：
    「扣案武士刀一把，經送鑑結果具有殺傷力，已如前述，核屬違禁物，併予以依
    法宣告沒收」等語（見原審法院卷二九頁）。是現存扣案之武士刀一把，既經法
    院宣告沒收，則聲請人聲請單獨宣告沒收物，核屬重複，應無必要，本件聲請應
    予駁回。至於該案判決確定後，臺灣高等法院臺南分院相關承辦人員誤將被告甲
    ○○（即吳秋松）、乙○○殺人未遂案件所扣案之武士刀（一審案號：臺灣雲林
    地方法院八十六年度訴字第六四號；起訴案號：臺灣雲林地方法院八十五年度偵
    字第四一七六號、八十六年度偵字第一九０號；保管案號：八十六年保字第一一
    三九號），充為現存武士刀，隨案移送臺灣臺南地方法院檢察署執行，並於八十
    七年四月十三日沒收銷燬等情，亦有臺灣高等法院臺南分院行政調查報告在卷可
    稽（見原審法院卷四至二七頁），惟此乃刑事執行之作業疏失，且相關承辦人員
    已受懲處，臺灣高等法院臺南分院八十六年上易字第一九六七號對現存武士刀所
    為之沒收宣告，不因而失其效力，併此敘明等語。
三、本院查，上開現存武士刀一把，業經本院八十六年上易字第一九六七號被告洪進
    丁違反槍砲彈藥刀械管制條例一案中，對上開同一違禁物為宣告沒收，有該刑事
    判決乙紙在卷可稽。故檢察官應依該刑事判決對該現存武士刀一把逕為執行，至
    於本院九十三年度重上更（三）字第一六０號被告甲○○（即吳秋松）、乙○○
    殺人未遂案件扣案之武士刀雖已因相關承辦人員刑事執行之作業疏失而誤為沒收
    銷燬，【惟檢察官仍應對該已誤為沒收銷燬之武士刀聲請單獨宣告沒收】，係屬
    另一問題。詎料，檢察官未查，竟誤再對現存武士刀一把為單獨宣告沒收之聲請
    ，原裁定以現存扣案之武士刀一把，既經本院宣告沒收，則聲請人聲請單獨宣告
    沒收物，核屬重複，應無必要，本件聲請應予駁回，即屬正確。抗告意旨仍執前
    詞，指摘原裁定不當，提起抗告，為無理由，應予駁回。
四、據上論斷，依刑事訴訟法第四百十二條，裁定如主文。
中    華    民    國      九十四      年      一      月      三        日
                                  臺灣高等法院臺南分院刑事第三庭
                                      審判長法官  陳    義    仲
                                            法官  陳    顯    榮
                                            法官  宋    明    蒼
右正本證明與原本無異。
不得抗告。
                                      法院書記官  尤    乃    玉
中    華    民    國      九十四      年      一      月      六        日
